臺灣彰化地方法院刑事判決　　　　　　　 96年度易字第974號
聲　請　人　臺灣彰化地方法院檢察署檢察官
被　　　告　丁○○
　　　　　　　　　　　號
上列被告因竊盜案件，經檢察官聲請簡易判決處刑（96年度偵字
第3269號、第4074號），本院員林簡易庭認為有刑事訴訟法第45
1 條之1 第4 項但書之情形，簽移本院改依通常程序審理（96年
度員簡字第287 號），本院判決如下︰
    主  文
丁○○竊盜，累犯，處有期徒刑月，如易科罰金，以新臺幣壹
仟元折算壹日，應減刑為有期徒刑壹月拾伍日，如易科罰金，以
新臺幣壹仟元折算壹日；又共同竊盜，累犯，處有期徒刑貳月，
如易科罰金，以新臺幣壹仟元折算壹日，應減刑為有期徒刑壹月
，如易科罰金，以新臺幣壹仟元折算壹日；又共同竊盜，累犯，
處有期徒刑貳月，如易科罰金，以新臺幣壹仟元折算壹日，應減
刑為有期徒刑壹月，如易科罰金，以新臺幣壹仟元折算壹日。應
執行有期徒刑月，如易科罰金，以新臺幣壹仟元折算壹日。
    犯罪事實
一、丁○○前曾於民國90年間，因施用第一、二級毒品案件，經
    本院以90年度訴字第388 號，分別判處有期徒刑8 月、4 月
    ，定應執行有期徒刑10月確定，入監執行後，於92年7 月 7
    日縮短刑期執行完畢。詎其仍不知悔改，因缺錢花用，或獨
    自基於意圖為自己不法所有之犯意（如附表編號1） ，或與
    丙○○（拘提中，由本院另行審結）基於意圖為自己不法所
    有之犯意聯絡（如附表編號2 、3） ，於附表所示之時間、
    地點，分別以附表所示之方式，竊取附表所示之自小貨車等
    物品。嗣於96年4 月3 日凌晨3 時10分，在彰化縣永靖鄉○○村○○路與錫壽路口，察覺丁○○、丙○○2 人行蹤可疑
    ，經電腦查緝渠等所駕駛之車號Ａ3-2351號自小貨車係贓車
    ，而攔檢查獲，丁○○、丙○○則於乙○○、甲○○均尚不
    知遭竊，且有偵查權限之機關尚未發覺其等涉有附表編號2
    、3 所示之竊盜行為前，主動向員警自首該2 次竊盜犯行。
二、案經彰化縣警察局員林分局報告臺灣彰化地方法院檢察署檢
    察官偵查起訴。
    理    由
壹、證據能力部分：
    本案全部卷證所涵括之供述證據及非供述證據，經公訴人及
    被告丁○○均同意全部證據之證據能力，是後述所引用證據
    之證據能力均無疑義，合先敘明。
貳、事實認定及論罪科刑部分：
一、訊據被告丁○○就附表編號1 、2 、3 所示之竊盜犯行均坦
    承不諱，且據證人即附表所示被害人周慶湳、乙○○、甲○○證述渠等遭竊之物品及價值綦詳（見員警分偵字第096000
    6643號卷第14頁至第16頁、第18頁，員警分偵字第09600793
    2 號卷第2 頁），核與證人即共犯丙○○於警詢時證述渠等
    2 人所為附表編號2 、3 之竊盜分工情節相符（見員警分偵
    字第096007932 號卷第11頁至第14頁），此外，尚有查獲現
    場照片4 紙、贓物認領保管單3 紙（見員警分偵字第096007
    932 號卷第19頁至第20頁，見同上警卷第24頁，員警分偵字
    第0960006643號卷第20頁至第21頁）在卷可稽，被告前開不
    利於己之自白，應認與事實相符。且被告於竊得前開自小貨
    車後，即供己使用，被告復於警詢時自承所竊得如附表編號
    2 、3 所示之物品，均係欲變現花用等語（見員警分偵字第
    0960006643號卷第6 頁），故其於為附表所示之3 次竊盜犯
    行時，有為自己不法所有之意圖至明。本案事證已臻明確，
    被告犯行已堪認定，應予依法論科。
二、核被告附表編號1 至3 所為，均係犯刑法第320 條第1 項之
    普通竊盜罪。被告及同案被告丙○○間，就附表編號2 、 3
    所示犯行具有犯意聯絡及行為分擔，皆為共同正犯。被告所
    犯附表所示之3 次竊盜犯行，犯意各別，行為互殊，應予分
    論併罰。被告前曾於90年間，因施用第一、二級毒品案件，
    經本院以90年度訴字第388 號，分別判處有期徒刑10月、4
    月，定應執行有期徒刑10月確定，入監執行後，於92年7 月
    7 日縮短刑期執行完畢等情，有臺灣高等法院被告前案紀錄
    表存卷可參，其於前受有期徒刑執行完畢後，於5 年內故意
    再犯本件有期徒刑以上之3 罪，皆為累犯，應依刑法第47條
    第1 項規定，分別加重其刑。再被告就伊所為附表編號2 、
    3 所示之2 次竊盜犯行，均係於附表編號2 、3 所示被害人
    尚未報案，且有偵查犯罪職權之機關尚不知有附表編號2 、
    3 所示之竊盜犯行前，即主動於員警盤查時，配合司法警察
    並告以曾在前開時、地行竊，並帶同員警前往取贓，此有被
    告之警詢筆錄，及證人乙○○、甲○○證述未曾報案等情綦
    詳，而被告又有接受審判之情，從而，被告就附表編號2 、
    3 所示之2 次竊盜犯行，均應依刑法第62條前段規定減輕其
    刑，且均應先加後減之。爰審酌被告正值壯年，竟不思循正
    當途徑獲取財物，惟被告所竊得之財物價值不高，且被告選
    擇之行竊地點，均係屬戶外，被告行竊手段復屬溫和，犯後
    又能自首坦認犯行，犯後態度甚佳，被害人復均表示不願追
    究等一切情狀，核情分別量處如附表所示之刑，並均諭知易
    科罰金之折算標準。至公訴人雖就被告所為附表編號1 所示
    之犯行，具體求處有期徒刑2 月，惟被告係屬累犯，業如前
    述，且依照刑法第47條第1 項規定，構成累犯者，係屬必加
    重其刑，而有期徒刑之法定最低刑度即為有期徒刑2 月，從
    而，被告就附表編號1 所示之竊盜犯行既必加重其刑，且無
    任何法定得減輕事由，本院自無從為有期徒刑2 月之宣告，
    併此敘明。又按犯罪在中華民國96年4 月24日以前者，除本
    條例另有規定外，依下列規定減刑：一死刑減為無期徒刑。
    二無期徒刑減為有期徒刑20年。三有期徒刑、拘役或罰金，
    減其刑期或金額2 分之1 ；犯最重本刑為5 年以下有期徒刑
    以下之刑之罪，依本條例規定減為6 月以下有期徒刑、拘役
    者，應於為減刑裁判時，併諭知易科罰金折算之標準，中華
    民國96年罪犯減刑條例第2 條第1 項、第9 條分別定有明文
    。查本件被告犯罪時間均係在96年4 月24日以前，合於中華
    民國96年罪犯減刑條例第2 條第1 項第3 款減刑條件，皆應
    減其宣告刑2 分之1 如主文所示，併均諭知易科罰金之折算
    標準。且定其應執行之刑，及諭知易科罰金之折算標準。
據上論斷，應依刑事訴訟法第452 條、第299 條第1 項前段，刑
法第28條、第320 條第1 項、第51條第5 款、第47條第1 項、第
62 條 前段、、第41條第1 項前段，刑法施行法第1 條之1 第 1
項、第2 項前段，中華民國96年罪犯減刑條例第2 條第1 項第 3
款、第7 條、第9 條，判決如主文。
本案經檢察官吳宗達到庭執行職務。
中　　華　　民　　國　　96　　年　　8 　　月　　6 　　日
　　　　　　　　　刑事第五庭    法　官　簡婉倫
以上正本證明與原本無異。
如不服本判決應於收受本判決後十日內向本院提出上訴書狀，其
未敘述上訴理由者，並得於提起上訴後十日內向本院補提理由書
狀（均須按他造當事人之人數附繕本）「切勿逕送上級法院」。
告訴人或被害人對於判決如有不服具備理由請求檢察官上訴者，
其上訴期間之計算係以檢察官收受判決正本之日期為準。
中　　華　　民　　國　　96　　年　　8 　　月　　6 　　日
　　　　　　　　　　　　　　　　書記官
附錄本案論罪科刑法條
中華民國刑法第320條第1項
意圖為自己或第三人不法之所有，而竊取他人之動產者，為竊盜
罪，處 5 年以下有期徒刑、拘役或 5 百元以下罰金。
附表
┌─┬────┬────┬──────┬────┬──────────┬─────┐
│編│行 為 人│時    間│  地    點  │被 害 人│   方         式    │財     物 │
│號│        │        │            │        │                    │（新臺幣）│
├─┼────┼────┼──────┼────┼──────────┼─────┤
│１│丁○○│96年4 月│彰化縣埔鹽鄉│所有人：│丁○○利用該自小貨車│車號Ａ3-23│
│  │        │2 日凌晨│番金路31號前│漢鑫油漆│鑰匙未取下攜離之機會│51號自小貨│
│  │        │5時40 分│            │工程有限│，徒手啟動鑰匙竊取該│車        │
│  │        │        │            │公司；  │自小貨車駛離得手    │          │
│  │        │        │            │使用人：│                    │          │
│  │        │        │            │周慶湳  │                    │          │
├─┼────┼────┼──────┼────┼──────────┼─────┤
│２│丁○○│96年4 月│彰化縣田尾鄉│乙 ○ ○│由丁○○駕駛上開竊得│電線10捆、│
│  │丙○○│2 日晚上│公園路2 段30│        │之自小貨車搭載丙○○│水龍頭12個│
│  │        │10 時許 │1 號旁工地  │        │，前往左述地點後，由│、扳手1 支│
│  │        │        │            │        │丙○○在車上把風，推│、電鑽1 支│
│  │        │        │            │        │由丁○○下車徒手搬運│（價值共15│
│  │        │        │            │        │電線、水龍頭、扳手、│,000元）  │
│  │        │        │            │        │電鑽等物品得手      │          │
├─┼────┼────┼──────┼────┼──────────┼─────┤
│３│丁○○│96年4 月│彰化縣永靖鄉│甲 ○ ○│由丁○○駕駛上開竊得│鋁製鐵窗1 │
│  │丙○○│3 日凌晨│瑚璉路與錫壽│        │之自小貨車搭載丙○○│具及破壞剪│
│  │        │2時50 分│路口        │        │，前往左述地點後，由│1 把（價值│
│  │        │        │            │        │丙○○在車上把風，推│3, 500元）│
│  │        │        │            │        │由丁○○下車徒手搬運│          │
│  │        │        │            │        │鐵窗、破壞剪        │          │
└─┴────┴────┴──────┴────┴──────────┴─────┘
